臺灣臺南地方法院民事裁定  
111年度家調裁字第18號
聲   請   人  阮亭怡

兼法定代理人  阮香蘭
相   對   人  廖奇晃
上列當事人間請求否認推定生父之訴事件，本院裁定如下：
    主  文
確認聲請人阮亭怡(民國000年0月0日生)非相對人之婚生子女。
程序費用由相對人負擔。
    理  由
一、按「家事事件除第三條所定丁類事件外，於請求法院裁判前
    ，應經法院調解。前項事件當事人逕向法院請求裁判者，視
    為調解之聲請。但當事人應為公示送達或於外國為送達者，
    不在此限。」、「當事人就不得處分之事項，其解決事件之
    意思已甚接近或對於原因事實之有無不爭執者，得合意聲請
    法院為裁定。法院為前項裁定前，應參酌調解委員之意見及
    家事調查官之報告，依職權調查事實及必要之證據，並就調
    查結果使當事人或知悉之利害關係人有陳述意見之機會。當
    事人聲請辯論者，應予准許。前二項程序，準用民事訴訟法
    第一編第二章第三節關於訴訟參加之規定。」，家事事件法
    第23條第1項、第2項、第33條分別定有明文。本件聲請人起
    訴請求否認推定生父，屬家事訴訟事件，且非屬家事事件法
    第3條第4項所定之丁類事件，應視為調解之聲請，合先敘明
    。而否認推定生父行為屬當事人不得處分之事項，兩造於本
    院調解期日，對於聲請人阮亭怡非相對人之婚生子女不爭執
    ，並合意聲請本院裁定，有本院民國111年1月21日合意程序
    筆錄在卷可稽，依前揭規定，自應由本院為裁定。
二、本件聲請意旨略以：相對人與聲請人阮香蘭於103年5月27日
    結婚，聲請人阮香蘭於108年12月間獨自搬至臺南生活及工
    作，並與訴外人蔡昭斌交往，嗣相對人與聲請人阮香蘭於11
    0年1月11日離婚，聲請人阮香蘭自蔡昭斌受胎而於110年9月
    8日產下聲請人阮亭怡，因聲請人阮亭怡係於聲請人阮香蘭
    與相對人婚姻關係存續中受胎，故依法推定聲請人阮亭怡為
    相對人之婚生子女，惟聲請人阮亭怡實係聲請人阮香蘭與蔡
    昭斌所生，並非相對人之親生子女，聲請人為此爰依民法第
    1063條之規定，提起否認推定生父之訴等語。
三、查聲請人主張相對人與聲請人阮香蘭於103年5月27日結婚，
    嗣於110年1月11日離婚，聲請人阮香蘭自訴外人蔡昭斌受胎
    而於110年9月8日產下聲請人阮亭怡，因聲請人阮亭怡係於
    聲請人阮香蘭與相對人婚姻關係存續中受胎者，故依法推定
    聲請人阮亭怡為相對人之婚生子女，惟聲請人阮亭怡實係聲
    請人阮香蘭與蔡昭斌所生，並非相對人之親生子女之事實，
    業據聲請人提出戶籍謄本1件、離婚協議書影本1件、成大醫
    院婦產部分子遺傳室血緣鑑定報告書1件為證，並有戶籍資
    料查詢表3件附卷可稽，且為相對人所不爭執，又依上開血
    緣鑑定結果，聲請人阮亭怡與訴外人蔡昭斌之親子關係指數
    為1.385E+6，親子關係概率值為99.999928％，足認聲請人阮
    亭怡係訴外人蔡昭斌之親生子女，聲請人阮亭怡確非聲請人
    阮香蘭自相對人受胎所生之子女，是聲請人之主張堪信為真
    實。
四、按從子女出生日回溯第一百八十一日起至第三百零二日止為
    受胎期間；又妻之受胎，係在婚姻關係存續中者，推定其所
    生子女為婚生子女。前項推定，夫妻之一方或子女能證明子
    女非為婚生子女者，得提起否認之訴。前項否認之訴，夫妻
    之一方自知悉該子女非為婚生子女，或子女自知悉其非為婚
    生子女之時起二年內為之，民法第1062條第1項、第1063條
    第1項、第2項、第3項前段分別定有明文。查本件相對人與
    聲請人阮香蘭於103年5月27日結婚，嗣於110年1月11日離婚
    ，而聲請人阮亭怡於110年9月8日出生，是聲請人阮亭怡之
    受胎期間係在聲請人阮香蘭與相對人婚姻關係存續中無誤，
    則聲請人阮亭怡依法應推定為聲請人阮香蘭與相對人之婚生
    子女，然聲請人阮亭怡確非聲請人阮香蘭自相對人受胎所生
    ，已如前述，而聲請人於110年10月21日提起本件聲請尚未
    逾2年之期間，揆諸首開規定，聲請人請求確認聲請人阮亭
    怡非相對人之婚生子女，洵屬正當，應予淮許。
五、依家事事件法第33條、第97條，非訟事件法第21條第2項，
    民事訴訟法第95條、第78條，裁定如主文。
中　　華　　民　　國　　111 　年　　2 　　月　　25　　日
                      家事法庭  法  官　葉惠玲   
以上正本係照原本作成。
如不服本裁定應於送達後10日內向本院提出抗告狀，並繳納抗告
費新臺幣1,000元。
中　　華　　民　　國　　111 　年　　2 　　月　　25　　日
                                書記官　陳玉芬